【裁判字號】    98,易,1909
【裁判日期】    981016
【裁判案由】    毒品危害防制條例
【裁判全文】
臺灣板橋地方法院刑事判決              98年度易字第1909號
公  訴  人  臺灣板橋地方法院檢察署檢察官
被      告  甲○○
上列被告因違反毒品危害防制條例案件，經檢察官提起公訴（98
年度毒偵字第3418號），本院判決如下：
    主  文
甲○○施用第二級毒品，處有期徒刑捌月。附於扣案之甲基安非
他命殘渣袋壹只內之甲基安非他命殘渣沒收銷燬，前開外包裝袋
壹只沒收。
    事  實
一、甲○○前因施用毒品案件，經本院以96年度毒聲字第1228號
    裁定送勒戒處所觀察、勒戒後，認無繼續施用毒品傾向而於
    98年10月22日執行完畢釋放，並由臺灣板橋地方法院檢察署
    檢察官以96年度毒偵緝第467 號為不起訴處分確定。詎其仍
    不知悔改，猶基於施用第二級毒品之犯意，於民國98年5 月
    5 日晚上9 時24分許經警採尿回溯96小時內之某時，在不詳
    地點，以不詳方式施用第二級毒品甲基安非他命1 次。嗣於
    同日晚上8 時許，為警在其臺北縣三重市○○○街28巷5 號
    2 樓住處查獲，並當場扣得甲基安非他命殘渣袋1 只，嗣經
    甲○○同意採集其尿液送驗後，結果呈甲基安非他命類陽性
    反應，而循線查悉上情。
二、案經臺北縣政府警察局三重分局移送臺灣板橋地方法院檢察
    署檢察官偵查起訴。
    理  由
一、訊據被告甲○○固不否認於98年5 月5 日警方曾在其位於臺
    北縣三重市○○○街28巷5 號2 樓住處房間內之垃圾筒查獲
    1 只甲基安非他命殘渣袋，復坦認其送驗之尿液係自行封緘
    且經鑑定呈甲基安非他命之陽性反應，惟仍矢口否認有施用
    第二級毒品甲基安非他命之犯行，辯稱：我沒有施用甲基安
    非他命，之所以驗尿會有安非他命的陽性反應，是因為之前
    警方叫我交一些人出來給他們，我知道我朋友丁○○有被通
    緝，而且他也有吸毒，在我被抓的前一天，丁○○到我家來
    找我，我就打電話給警察，警察就到我家把丁○○抓走，我
    有暗示警察丁○○有吸毒的殘渣袋及用品在我家，但警察沒
    有搜索就離開了，丁○○來找我那一天，他有在我家用吸食
    器吸食安非他命，煙有吐出來，我在旁邊可能有吸到二手煙
    ，所以驗尿才會有陽性反應，沒想到丁○○被抓的隔天，警
    察又到我家來說要看看，我就同意讓他們進來，他們在我的
    房間垃圾桶內查到一包安非他命殘渣袋，那不是我的，是前
    一天丁○○留下來的云云。惟查：
    (一)本件被告於98年5 月5 日晚上9 時24分許經警採尿送驗結
      果，係呈甲基安非他命陽性反應一節，有臺灣縣政府警察
      局三重分局查獲毒品案件被移送者姓名、代碼對照表、臺
      灣檢驗科技股份有限公司濫用藥物檢驗報告（報告編號：
      UL/2009/50239） 各一份在卷可按，按甲基安非他命經口
      服投與後約百分之70於24小時內自尿中排出，約百分之90
      於96小時內自尿中排出，由於甲基安非他命成分之檢出與
      其投與方式、投與量、個人體質、採尿時間與檢測儀器之
      精密度等諸多因素有關，因此僅憑尿液中呈安非他命陽性
      反應，並無法確實推算吸食時間距採集時間之長短，惟依
      上述資料推斷，最長可能不會超過4 日，亦經行政院衛生
      署藥物食品檢驗局81年2 月8 日 (81) 藥檢一字第001156
      號函示明確。被告上開所採尿液送驗結果既有安非他命類
      之陽性反應，且該結果係以氣相層析質譜儀法進行確認，
      已足排除偽陽性反應之可能，顯見被告在經警採尿前之96
      小時內某時點，確曾有施用第二級毒品甲基安非他命之事
      實。
    (二)被告雖辯稱本件係其友人丁○○施用安非他命，伊係吸到
      二手煙，才會驗尿呈陽性反應云云。惟查丁○○係於98年
      5 月3 日晚間10時許，為警在被告位於臺北縣三重市○○○街28巷5 號2 樓之住處前為警查獲，並採集其尿液送請
      臺灣檢驗科技股份有限公司檢驗，依該公司出具之濫用藥
      物檢驗報告（報告編號：UL/2009/50026） ，丁○○之尿
      液僅呈海洛因代謝物鴉片類陽性反應，並未呈甲基安非他
      命類之陽性反應；嗣丁○○經臺灣板橋地方法院檢察署檢
      察官提起公訴，並經本院98年度訴第2433號判決有罪，該
      判決就上開犯罪事實亦僅認定丁○○所為係犯施用第一級
      毒品之罪名，此業經本院依職權調取上開刑事卷宗查明屬
      實，並有前揭丁○○之濫用藥物檢驗報告及姓名代碼對照
      表影本各一份在卷可按。是以本件丁○○於98年5 月3 日
      固曾於被告住處前為警查獲，惟依其該次被查獲後採尿之
      驗尿報告觀之，並無施用甲基安非他命之情形。從而，本
      件被告再辯稱伊係吸到丁○○施用安非他命的二手煙，才
      會驗尿呈甲基安非他命之陽性反應云云，顯係狡辯，洵無
      可採。
    (三)又本件被告為警查獲之過程，業據證人即警員乙○○於本
      院審理中證稱：當時被告跟我說他一位朋友丁○○他很討
      厭，好像有被通緝，後來我回去查電腦，丁○○確實有被
      毒品通緝，被告就說如果丁○○去他家，他會打電話告訴
      我，後來丁○○去被告家時，被告就打電話給我，所以我
      們就去被告位於三重市○○○街28巷5 號2 樓住處，把丁○○帶走，當時被告並沒有跟我說現場有注射針筒跟殘渣
      袋的事。98年5 月5 日是我們又到三重市○○○街28巷5
      號2 樓探訪，因為被告本來就是轄區列管的人員，所以我
      們才去查，當時是被告自己開門讓我們進去，我們看見被
      告甲○○氣色不太好，就詢問他最近是否在施用毒品，被
      告說前幾天有施用，然後就主動從他的房間垃圾桶裡面拿
      出安非他命殘渣袋出來，然後我們就帶被告回去驗尿等語
      甚明；核與證人即警員丙○○於本院審理中證稱：98年5
      月5 日晚上我有到三重市○○○街28巷5 號2 樓查獲被告
      甲○○施用毒品，因為被告是我們轄區列管的毒品治安人
      口，所以當天我跟同仁乙○○一起去查訪甲○○的生活近
      況，到了的時候，我們敲門，是被告自己開門讓我們進去
      ，進去之後就問他一些話，希望他不要再施用，但是他的
      臉色很不好，依照我們的經驗判斷，他應該有再繼續施用
      二級毒品，後來我們認為他的房間裡面應該有吸食毒品的
      工具或毒品，然後我們讓被告當場簽具自願同意搜索書，
      我們沒有搜索，他自行從他的房間垃圾桶取出一個殘渣袋
      交給我們。查獲本件之前，我們也在同一處所查獲過另外
      一名叫做丁○○的通緝犯等語相符（見本院卷第42-44 頁
      ）。且被告於本院審理中亦陳稱：警察上來按電鈴時，我
      原本不開門，他們問我可否進去聊天一下，我就說好，就
      把門打開，他們就進來，進來之後他就說到我房間看一下
      好不好，我說好，就開門讓他進去等語（見本院卷第43頁
      ）。綜上以觀，本件被告確有同意警員進入其住處搜索，
      本件警方查緝及取證過程並無任何不法之處，亦堪認定。
    (四)綜上所述，本件被告前揭所辯核與客觀事證不符，難予採
      信；又被告係於觀察勒戒執行完畢之五年內再犯本件施用
      第二級毒品犯行，亦有臺灣高等法院被告前案紀錄表一份
      在卷可按，是本件事證已甚明確，被告犯行堪予認定。
二、查甲基非他命為毒品危害防制條例第2 條第2 項第2 款所列
    之第二級毒品，不得非法持有、施用，是核被告甲○○所為
    係犯同條例第10條第2 項之施用第二級毒品罪。其於施用前
    後持有毒品之行為，應為其施用毒品之犯行所吸收，不另論
    罪。爰審酌被告前有施用毒品觀察勒戒之紀錄，理應深知施
    用毒品為法所不許之行為，竟仍不知戒除毒癮，再為本件施
    用第二級毒品之犯行，所為嚴重危害身心健康，造成社會問
    題，又被告犯後編詞否認犯行，於客觀事證已甚明確之情形
    下，猶飾詞狡辯，足徵其就施用毒品之行為仍有圖僥倖之心
    理，毫無悔改之意，衡情恐有再犯之虞，犯後態度顯然不佳
    等一切情狀，量處如主文所示之刑，以示懲儆。至公訴人具
    體求處被告有期徒刑二年，本院認被告犯後態度固屬不佳，
    惟依其本件施用毒品之情節以觀，公訴人之求刑仍稍嫌過重
    ，附此敘明。
三、扣案之甲基安非他命殘渣袋一只，被告固否認係其所有，惟
    依前揭證人乙○○、尤國強等人之證述以觀，應堪定係屬本
    件查獲被告所施用之毒品無疑，其內之甲基安非他命殘渣應
    依毒品危害防制條例第18條第1 項前段之規定沒收銷燬，前
    開外包裝袋一只為被告犯本罪所用之物，依法沒收之。
據上論斷，應依刑事訴訟法第299 條第1 項前段，毒品危害防制
條例第10條第2 項、第18條第1 項前段，刑法第11條前段、第38
條第1項第2 款，判決如主文。
本案經檢察官林常智到庭執行職務。
中    華    民    國    98    年    10    月    16    日
                  刑事第二十一庭法  官  許映鈞
以上正本證明與原本無異。
如不服本判決應於收受判決後10日內向本院提出上訴書狀，並
應敘述具體理由。其未敘述上訴理由者，應於上訴期間屆滿後
20日內向本院補提理由書（均須按他造當事人之人數附繕本）
「切勿逕送上級法院」。
                                書記官  范煥堂
中    華    民    國    98    年    10    月    16    日
附錄本案論罪科刑法條全文
毒品危害防制條例第10條
施用第一級毒品者，處 6 月以上 5 年以下有期徒刑。
施用第二級毒品者，處 3 年以下有期徒刑。


司法院資訊處製作；財團法人民間司法改革基金會備份。
